【裁判字號】    95,訴,305
【裁判日期】    951019
【裁判案由】    強盜等
【裁判全文】
臺灣基隆地方法院刑事判決               95年度訴字第305號
公  訴  人  臺灣基隆地方法院檢察署檢察官
被      告  戊○○
指定辯護人  甲○○律師
被      告  庚○○
                    （另案
            癸○○
上列被告等因強盜等案件，經檢察官提起公訴（94年度偵字第74
9號），本院判決如下：
    主  文
戊○○共同以非法方法剝奪人之行動自由，處有期徒刑壹年貳月
。扣案之打火機壹個沒收。
庚○○共同以非法方法剝奪人之行動自由，處有期徒刑玖月。扣
案之打火機壹個沒收。
癸○○共同以非法方法剝奪人之行動自由，處有期徒刑陸月，如
易科罰金，以銀元佰元即新臺幣玖佰元折算壹日。扣案之打火
機壹個沒收。
    事  實
一、緣戊○○曾擔任乙○○之姐丙○○向地下錢莊借款新臺幣（
    下同）20萬元之保證人，嗣因丙○○未按時還款，地下錢莊
    之人轉向戊○○催討債務，戊○○之父己○○恐地下錢莊討
    債者對其不利，遂以15萬元代為清償上開丙○○積欠之債務
    ，並委託戊○○向丙○○催討其代付之款項，戊○○嗣向丙○○催討其父代為清償之款項未果，因地下錢莊所持向其催
    討之債務有1筆5萬元借款係由丙○○之妹張蘭妹開立本票擔
    保借款，且認丙○○曾將借得之款項部分交與其妺乙○○花
    用，乙○○對上開借款亦應負清償責任，遂於民國94年1月
    22 日晚間8時40分許，夥同其子庚○○、癸○○與真實姓名
    年籍不詳綽號「茶壺」、「阿豐」之成年男子及其餘真實姓
    名年籍不詳之男子約20餘人，共同基於恐嚇危害他人安全及
    使人行無義務之事之犯意聯絡，前往基隆市○○區○○街28
    6巷38號乙○○住處欲找張蘭妹催討其父代為清償之款項，
    因乙○○向戊○○等人表示找錯人，戊○○等人遂轉而在該
    屋庭院門外吆喝乙○○開門，且要求乙○○清償己○○代丙○○清償之10萬元債務，惟遭乙○○所拒，一行人即推由癸○○以持木棍自庭院木門外伸入門內毆打乙○○之強暴方式
    ，欲使乙○○行上述無義務之事，使乙○○受有前胸臂、左
    肘、左臀及右大拇指挫傷等傷害，癸○○並對乙○○恫稱：
    這只是一個教訓，若再白目，等一下還有更兇的人會教訓乙○○等語，使乙○○心生畏懼，返屋打電話向丁○○求援。
    嗣於同日晚間10時許，丁○○到場後，戊○○、庚○○、癸○○等20餘人即趁乙○○打開庭院內房屋大門讓丁○○進門
    之際，未經乙○○同意之下，強行拉開大門陸續進入乙○○
    屋內，並由姓名年籍不詳之男子執不明物體敲擊乙○○住處
    之鋁門（毀損部分業據檢察官為不起訴處分），戊○○等一
    行人進屋後，即在屋內不斷要求乙○○趕快籌錢，庚○○並
    持其所有之打火機朝乙○○丟去，恫嚇乙○○還錢，惟因乙○○即時閃躲而未丟中。戊○○見丁○○到場，因認上開由
    張蘭妹開立本票擔保丙○○向地下錢莊借款之5萬元款項，
    係由丁○○擔任借款之保證人，乃對丁○○要脅代丙○○負
    責清償該筆5萬元之款項，否則即不讓丁○○、乙○○離開
    等語，因丁○○確曾擔任丙○○1筆5萬元借款之保證人，乃
    電請該筆5萬元之出借人壬○○到場處理，並另電請友人劉
    邦發準備4萬元現金送至其家中。壬○○於次日凌晨零時許
    到場後，戊○○、庚○○、癸○○、綽號「茶壺」、「阿豐
    」之成年男子及其餘真實姓名年籍不詳之男子約20餘人，即
    接續前揭使人行無義務事之犯意，並基於共同剝奪他人行動
    自由及傷害之犯意聯絡，限制丁○○、壬○○、乙○○3人
    之行動自由，並由戊○○及綽號「茶壺」之人要求壬○○代
    為清償丙○○、丁○○之債務未果後，即由綽號「茶壺」之
    男子指示癸○○負責看管乙○○，使乙○○無法自由進出其
    住處，並另基於傷害之故意，授意庚○○、綽號「阿豐」之
    人及其餘姓名年籍人數不詳之男子（至少有6、7人以上），
    持乙○○家中之木棍、鐵條、木板、塑膠茶杯、泡茶瓷杯，
    圍毆坐在椅子上之丁○○及壬○○，迫使丁○○、壬○○行
    代償丙○○債務之無義務事，因丁○○、壬○○仍拒絕代償
    丙○○之債務，綽號「茶壺」之人即要求壬○○交出其身分
    證件，惟仍遭壬○○所拒，上開男子乃接續動手毆打壬○○
    後，由綽號「茶壺」及「阿豐」之人嚇令壬○○行無義務之
    事取出置於其上衣口袋內之證件，於取出之際，綽號「阿豐
    」之人見壬○○口袋內有皮夾，因伸手欲取壬○○之皮夾為
    壬○○阻擋，該6、7名男子復動手毆打壬○○，壬○○被毆
    後，為恐再遭毆打乃行無義務之事將皮夾交與綽號「茶壺」
    之人，「茶壺」之人即從該皮夾內取出2萬元交與戊○○。
    戊○○取得2萬元後，仍不讓丁○○、壬○○離開現場，復
    與庚○○、綽號「茶壺」、「阿豐」之人，要求丁○○、壬○○打電話向友人調錢，因丁○○、壬○○不從，又遭毆打
    ，丁○○因上開數次毆打行為受有頭部及手臂紅腫之傷害（
    傷害部分未據告訴），壬○○則受有頭皮裂傷、右中指、左
    手臂、左耳後、右足踝挫傷紅腫等傷害，與戊○○同行之其
    中1名姓名年籍不詳之男子，並持棒球棒對丁○○、壬○○
    恫稱：「棒球棒不長眼睛，不管用什麼方法趕快打電話叫人
    家拿錢來」等語，使丁○○、壬○○心生畏懼後，丁○○遂
    被迫行無義務之事致電請其友人陳金山送4萬元至乙○○家
    交與戊○○，惟戊○○取得4萬元後仍不肯就此作罷，仍以
    控制丁○○、壬○○不讓其等離去之方式，脅迫丁○○再交
    付金錢，丁○○只好再行無義務之事連絡友人趙清源、呂靖
    惠到場。趙清源、呂靖惠約凌晨3時多許到乙○○住處後，
    戊○○即對趙清源、呂靖惠稱：丁○○欠他錢，還差1萬元
    ，沒有給錢，就不放人等語，趙清源、呂靖惠為讓丁○○、
    壬○○得以離開現場，乃行無義務之事應允至提款機提款，
    戊○○隨即搭載趙清源、呂靖惠至乙○○住處附近之郵局自
    動提款機提領現金，呂靖惠將提款之1萬元交與戊○○後，
    戊○○僅同意讓丁○○離開，嗣經丁○○哀求及趙清源、呂
    靖惠勸說，迄同日凌晨4時多許，戊○○始同意讓壬○○與
    丁○○一同離開，戊○○亦帶同庚○○、癸○○、綽號「茶
    壺」、「阿豐」之男子及姓名年籍不詳之其餘10幾名男子離
    開乙○○住處。嗣於同日凌晨4時40分許，警方據民眾報案
    至乙○○住處查看，始悉上情，乙○○並於本院審理時提出
    其遭丟擲之上開打火機1只。
二、案經乙○○、丁○○、壬○○訴由基隆市警察局第三分局報
    告臺灣基隆地方法院檢察署檢察官偵查起訴。
    理  由
壹、證據能力方面：
    按被告以外之人於審判外之言詞或書面陳述，除法律有規定
    者外，不得作為證據，刑事訴訟法第159條第1項固定有明文
    。惟被告以外之人於審判外之陳述，雖不符第159條之1至第
    159 條之4之規定，而經當事人於審判程序同意作為證據，
    法院審酌該言詞陳述或書面陳述作成時之情況，認為適當者
    ，亦得為證據；當事人、代理人或辯護人於法院調查證據時
    ，知有第159條第1項不得為證據之情形，而未於言詞辯論終
    結前聲明異議者，視為有前項之同意，同法第159條之5定有
    明文。查本案於本院準備程序時，被告戊○○及其指定辯護
    人、被告癸○○就本院下列所引被告以外之人於審判外之言
    詞及書面陳述同意作為證據，被告庚○○則未表示任何意見
    ，且迄至本院審理調查證據時被告3 人及被告戊○○之指定
    辯護人就上開證據之證據能力亦未爭執，本院審酌該等言詞
    陳述或書面陳述作成時之情況，並無非法取得等不適當之情
    形，且經本院於審判期日依法進行證據之調查、辯論，被告
    於訴訟上之程序權，已受保障，依同法第159條之5之規定，
    自有證據能力，合先敘明。
貳、認定事實所憑之證據：
    上揭事實，業據被告戊○○、庚○○、癸○○於本院審理時
    供承不諱（見本院95年8月31日、同年10月3日審判筆錄），
    核與證人乙○○、丁○○、壬○○於警詢、偵查及本院審理
    時；證人趙清源、呂靖惠、劉邦發於偵查時；證人己○○於
    警詢及本院審理時證述之情節相符，並有行政院衛生署臺北
    醫院診斷證明書、行政院衛生署基隆醫院驗傷診斷書、行政
    院衛生署臺北醫院94年9月12日北醫歷字第7296號函暨函附
    壬○○病歷資料影本、基隆市警察局員警工作紀錄簿各1份
    、案發現場照片24張、呂靖惠臺北國際商業銀行存摺交易明
    細資料影本1紙、本票2紙（1張之發票人為丙○○，面額20
    萬元，發票日為92年4月30日、1張之發票人為張蘭妹，面額
    5 萬元，發票日為92年7月11日）、保證立據2紙及收據1 紙
    、案發現場位置圖、乙○○住處市內電話通聯資料各1 份在
    卷可稽及被告庚○○用以丟向乙○○之打火機1 個扣案可資
    佐證，堪認被告3 人之自白與事實相符。本案事證明確，被
    告3 人犯行足堪認定，應依法論科。
、論罪科刑：
  (一)按強盜罪、搶奪罪及恐嚇取財罪，均以意圖為自己或第三人
    不法所有，為主觀之犯罪構成要件，若向人強取、奪取、迫
    使人交付財物，係基於他種目的，如意在索討欠款或用以抵
    償債務，而非出於不法所有之意圖者，縱其行為違法，然與
    強盜、搶奪、恐嚇取財之主觀犯罪構成要件不符，仍應視其
    手段判定是否成立其他罪名。次按刑法第302條第1項之妨害
    自由罪，係妨害他人自由之概括規定，故行為人具有一定目
    的，以非法方法剝奪人之行動自由者，除法律別有處罰較重
    之規定（例如略誘、擄人勒贖等罪），應適用各該規定處斷
    外，如以使人行無義務之事，或妨害人行使權利為目的，而
    其強暴脅迫復已達於剝奪人行動自由之程度，即祇成立第30
    2條之罪，不應再依同法第304條論處，因此使人行無義務之
    事，或妨害人行使權利之低度行為，應為剝奪人行動自由之
    高度行為所吸收（最高法院70年臺上第3161號判決、71年臺
    上字第1570號判決、71年臺上字第3488號判決參照）。又按
    刑法第302條第1項、第304條及第305條之罪保護之法益均為
    人之行動自由，罪質相同，而第302條第1項之法定刑較其他
    二者為重，且處罰之範圍包括私行拘禁及以其他非法方法剝
    奪人之行動自由而言，所謂非法方法包括強暴、脅迫、恐嚇
    等情事在內，故以強暴、脅迫使人行無義務之事及恐嚇之方
    法，而非法剝奪他人行動自由，即應依刑法第302條第1項論
    罪，不再論以刑法第304條及第305條之罪（參見最高法院82
    年度臺上字第1670號判決意旨）。再按刑法恐嚇危害安全罪
    ，係指單純以將來加害生命、身體、自由、名譽、財產之事
    ，恐嚇他人致生危害於安全者而言，如對於他人之生命、身
    體等，以現實之強暴、脅迫手段加以危害要挾，使人行無義
    務之事或妨害人行使權利，即應構成刑法第304條之強制罪
    ，縱有恐嚇行為，亦僅屬犯強制罪之手段，無更論以恐嚇危
    害安全罪之餘地（最高法院84年度臺非字第194號判決意旨
    參照）。查被害人乙○○之姐丙○○確曾出名向地下錢莊借
    款未還，業據證人丙○○於本院審理時證述甚詳（見本院95
    年7月20日審判筆錄），且被告戊○○之父己○○確以15萬
    元代為清償丙○○積欠地下錢莊之20萬元債務，並於清償後
    委請被告戊○○向丙○○催討，被告戊○○嗣有將自丁○○
    、壬○○處取得之6萬元款項交與己○○等情，亦據證人己○○於本院審理時證述明確（見本院95年10月3日審判筆錄
    ），並有其代償後取得之本票影本2紙、保證立據及收據影
    本各1紙在卷可按，而被告戊○○夥同被告庚○○、癸○○
    、綽號「茶壺」、「阿豐」及其餘姓名年籍不詳男子等約20
    餘人，前往乙○○之住處，意在向丙○○、張蘭妹催討債務
    ，且認乙○○有取部分丙○○之借款花用，故要求乙○○代
    償丙○○之債務等情，復據證人乙○○於本院審理時證述甚
    詳（見本院95年7月20日審判筆錄），再被害人丁○○曾為
    丙○○擔保1筆5萬元之借款債務，被告戊○○之父己○○代
    丙○○清償之其中1筆債務係被害人壬○○出借等情，亦據
    證人丁○○、壬○○於本院審理時證述在卷（見本院95 年8
    月1日、同年8月31日審判筆錄），是被告戊○○因認乙○○
    有取部分丙○○之借款花用、其父己○○代丙○○清償之其
    中1筆5萬元債務係由丁○○擔保，而以強暴、脅迫方式令乙○○、丁○○及丁○○請求前來解圍之壬○○、趙清源、呂
    靖惠付款，顯係為代其父己○○索討其父代丙○○清償之借
    款債務甚明，故被告戊○○、庚○○、癸○○主觀上自無為
    自己不法所有之意圖。被告3人為索討己○○代丙○○清償
    之15萬元款項，無正當理由侵入乙○○之住宅，並以強暴、
    脅迫方式使乙○○、丁○○、壬○○、趙清源、呂靖惠行上
    述事實欄所載無義務之事，且剝奪乙○○、丁○○、壬○○
    之行動自由，並傷害丁○○、壬○○，核被告戊○○、庚○○、癸○○三人所為，係犯刑法第306條第1項之無故侵入他
    人住宅罪、第302條第1項之以非法方法剝奪人之行動自由罪
    、第304條第1項之強制罪（強制趙清源、呂靖惠提款部分）
    及第277條第1項之傷害罪。其等先後多次以強暴、脅迫方法
    使乙○○、丁○○、壬○○行無義務之事之行為及先後多次
    傷害丁○○、壬○○之行為，分屬同一強制、傷害犯意下之
    接續多次行為，侵害相同法益，應為接續犯，屬單純一強制
    及傷害罪。又強制罪係以強暴、脅迫之方法，被告3人係由
    癸○○以持木棍自木門外伸入門內毆打乙○○之強暴方使，
    欲迫使乙○○開門及代償丙○○之債務，其等所為傷害行為
    屬強制罪之強暴方式，不另論傷害罪（惟就傷害丁○○、壬○○部分，已逾越強制罪及非法剝奪人之行動自由罪強暴之
    範圍，非強制罪及非法剝奪人之行動自由罪之當然結果，仍
    另論以傷害罪）。其等以恐嚇方法使乙○○、丁○○、壬○○行無義務之事，且為達強制之目的而剝奪乙○○、丁○○
    、壬○○之行動自由，並於非法剝奪該3人之行動自由中，
    對乙○○、丁○○、壬○○為恐嚇及強制之行為，依前揭說
    明，應僅論以刑法第302條第1項之非法剝奪人之行動自由罪
    ，而不另論刑法第305條恐嚇危害安全罪及第304條之強制罪
    （惟此係指對同一被害人於妨害自由行為中，使同一被害人
    行無義務事，不另成立刑法第304條第1項之罪而言，本件被
    告3人係以剝奪被害人丁○○、壬○○行動自由之方式，迫
    使趙清源、呂靖惠行提款並交付款項之無義務事，其等並未
    剝奪趙清源、呂靖惠之行動自由，故被告3人就使趙清源、
    呂靖惠行無義務之事部分，應另犯刑法第304條第1項之強制
    罪，併此敘明）。再被告3人令壬○○、丁○○交付財物，
    主觀上並無為自己不法所有之意圖，已如前述，公訴人認此
    部分係構成刑法第330條第1項之加重強盜罪，尚有未洽，惟
    其基本事實同一，本院自應予審理，並變更此部分之起訴法
    條為刑法第302條第1項之非法剝奪人之行動自由罪。
  (二)又按行為後法律有變更者，適用行為時之法律。但行為後之
    法律有利於行為人者，適用最有利於行為人之法律，94年2
    月2日修正公布，並自95年7月1日起施行之刑法（下稱新法
    ；修正前刑法下稱舊法）第2條第1項定有明文，此項規定，
    係規範行為後法律變更所生新舊法律比較適用之準據法，於
    新法施行後，自應適用此規定，為「從舊從輕」之比較。查
    被告行為後，刑法第306條第1項、第302條第1項、第304條
    第1項及第277條第1項之法文本身雖未修正，惟上開法定本
    刑均有罰金刑，而刑法第33條第5款罰金刑最低數額之規定
    業於上述日期修正公布及施行，故仍應為新舊法之比較。依
    舊法第33條第5款規定：「罰金：1元以上」，並依現行法規
    所定貨幣單位折算新臺幣條例第2條「現行法規所定金額之
    貨幣單位為圓、銀元或元者，以新臺幣元之3倍折算之」之
    規定而為換算，舊法法定罰金刑之最低數額為銀元1元即新
    臺幣3元；惟依新法第33條第5款規定：「罰金：新臺幣1千
    元以上，以百元計算之」，新法法定罰金刑之最低數額則為
    新臺幣1,000元。故比較結果，新法第33條第5款規定，顯然
    較不利於被告，亦即新法並未有利於被告，依刑法第2條第1
    項規定，自應依舊法第33條第5款、現行法規所定貨幣單位
    折算新臺幣條例第2條規定，以銀元1元即新臺幣3元為本件
    上述罪名罰金刑之法定最低數額（最高法院95年度第8次刑
    事庭會議決議三(一)1.參照）。再被告行為後，於95年6月14
    日增定公布刑法施行法第1條之1，並自同年7月1日起施行，
    該條規定：「中華民國94年1月7日刑法修正施行後（按此日
    期係三讀通過之日期，實際修正公布日為94年2月2日，施行
    日期為95年7 月1日），刑法分則編所定罰金之貨幣單位為
    新臺幣。94年1 月7日刑法修正時，刑法分則編未修正之條
    文定有罰金者，自94年1月7日刑法修正施行後，就其所定數
    額提高為30倍。但72年6月26日至94年1月7日新增或修正之
    條文，就其所定數額提高為3倍」，已將刑法分則之貨幣單
    位定為「新臺幣」，並規定提高標準，且提高後之罰金最高
    數額，與刑法施行法第1條之1增訂前，刑法貨幣單位為銀元
    ，依罰金罰鍰提高標準條例第1條前段暨現行法規所定貨幣
    單位折算新臺幣條例第2條所定比例換算結果並無不同，此
    部分非屬法律變更，且依罰金罰鍰提高標準條例第1條但書
    規定「但法律已依一定比率規定罰金或罰鍰之數額或倍數者
    ，依其規定」，顯見罰金罰鍰提高標準條例第1條提高倍數
    之規定係屬補充規定，故上述條文施行後，自應逕依刑法施
    行法第1條之1定本件上述罪名罰金刑之單位及提高標準，而
    不再適用罰金罰鍰提高標準條例第1條前段之規定，附此敘
    明。
  (三)被告3人就上開犯行，與綽號「茶壺」、「阿豐」之成年男
    子及其餘真實姓名年籍人數不詳之男子，互有犯意聯絡及行
    為分擔，應論以共同正犯｛查被告行為後，刑法第28條之文
    字雖有部分修正（即「實施」修正為「實行」），惟根據立
    法理由，修法目的在於剔除「陰謀共同正犯」、「預備共同
    正犯」，而本案被告與上述共犯係屬共同實行犯罪，故不論
    依新舊之第28條規定，均應論以共同正犯，亦即此部分法條
    文字修改，就共同實行犯罪而言，其法律並未變更，無從為
    新舊法比較，應逕依新法第28條規定論以共同正犯｝。
  (四)被告3人以一傷害行為、一非法剝奪人之行動自由行為及一
    強制行為，同時傷害被害人丁○○、壬○○，非法剝奪被害
    人乙○○、丁○○、壬○○及使趙清源、呂靖惠行無義務之
    事，觸犯構成要件相同之罪名，均為想像競合犯，應依刑法
    第55條前段規定，各從重論以一傷害罪、一非法剝奪人之行
    動自由罪及一強制罪（按新法第55條但書係科刑之限制，為
    法理之明文化，非屬法律之變更，故無需為新舊法之比較，
    應逕適用現行刑法之規定，最高法院95年度第8次刑事庭會
    議決議五(二)參照）。
  (五)再按犯一罪而其方法或結果之行為，均在新法施行前者，新
    法施行後，應依刑法第2條第1項之規定，適用最有利於行為
    人之法律（同上決議五(三)參照）。被告3人所犯上開侵入住
    宅、使人行無義務事、非法剝奪他人行動自由及傷害罪間，
    具有方法、結果之牽連關係，應論以牽連犯，惟被告行為後
    ，新法業已刪除第55條後段牽連犯之規定，茲比較新舊法之
    法律，以舊法第55條後段從一重處斷相較於新法需論以數罪
    併罰對被告3人較為有利，故應適用較有利於被告3人之舊法
    第55條後段之規定從一重之刑法第302條第1項非法剝奪人之
    行動自由罪論處。
  (六)公訴人雖未就被告庚○○、癸○○剝奪乙○○、丁○○及壬○○之行動自由、傷害丁○○、壬○○部分及以強暴或脅迫
    方法使丁○○、壬○○、趙清源、呂靖惠行無義務之事部分
    提起公訴，惟此部分與起訴之侵入住宅及傷害罪部分，有牽
    連犯之裁判上一罪關係，已如前述，本院自得併予審理。
  (七)刑之酌科
  1.爰審酌被告戊○○不思以正當管道為其父己○○取回代償之
    丙○○債務，竟夥同被告庚○○、癸○○及其餘真實姓名年
    籍不詳之男子共約20餘名，以暴力方式索債，並進而為剝奪
    人之行動自由及傷害行為，其惡性非輕，且使被害人乙○○
    、丁○○、壬○○受有事實欄所載之傷害，並使被害人處於
    恐懼之中，其等對個人自由法益之侵害甚重，並審酌被告戊○○、庚○○、癸○○於本案擔任之角色、參與之程度，暨
    被告3人之素行，被告癸○○於偵查時即已坦承犯行，被告
    戊○○、庚○○迄本院審理時始坦承犯行之態度等一切情狀
    ，就被告3人所犯之罪各量處如主文所示之刑。
  2.又按易刑處分，即易科罰金之折算標準、易服勞役之折算標
    準及期限，於新法施行後，亦應為新舊法律之比較適用（最
    高法院95年度第8次刑事庭會議決議三(二)參照）。查被告行
    為後，刑法第41條之規定亦於上述日期修正公布及施行，依
    舊法第41條第1項前段規定：「犯最重本刑為5年以下有期徒
    刑以下之刑之罪，而受6個月以下有期徒刑或拘役之宣告，
    因身體、教育、職業、家庭之關係或其他正當事由，執行顯
    有困難者，得以1元以上3元以下折算1日，易科罰金」，且
    被告行為時之易科罰金折算標準，修正前罰金罰鍰提高標準
    條例第2條前段（現已刪除）規定，就其原定數額提高為100
    倍折算1日，則本件被告行為時之易科罰金折算標準，應以
    銀元300元折算1日，經依現行法規所定貨幣單位折算新臺幣
    條例第2條折算為新臺幣後，應以新臺幣900元折算為1日。
    惟新法第41條第1項前段則規定：「犯最重本刑為5年以下有
    期徒刑以下之刑之罪，而受6個月以下有期徒刑或拘役之宣
    告者，得以新臺幣1千元、2千元或3千元折算1日，易科罰金
    」，經比較新、舊法之易科罰金折算標準，新法並未較有利
    於被告，故本案應依新法第2條第1項前段規定，就被告癸○○部分，適用舊法第41條第1項前段及修正前罰金罰鍰提高
    標準條例第2條規定，諭知其易科罰金之折算標準。
  (八)沒收之諭知
    扣案之打火機1個，係被告庚○○所有供本案犯罪所用之物
    ，業據被告庚○○於本院審理時供述甚明（見本院95年10月
    3日審判筆錄），爰依刑法第38條第1項第2款規定予以宣告
    沒收。
據上論斷，應依刑事訴訟法第299條第1項前段、第300條，刑法
第2條第1項、第277條第1項、第302條第1項、第304條第1項、第
306條第1項、第55條前段、第55條後段（修正前）、第41條第1
項前段（修正前）、第38條第1項第2款，刑法施行法第1條之1，
修正前罰金罰鍰提高標準條例第2條，現行法規所定貨幣單位折
算新臺幣條例第2條前段，判決如主文。
本案經檢察官辛○○到庭執行職務。
中    華    民    國    95    年    10    月    19    日
                  刑事第四庭審判長法  官  鄭景文
                                  法  官  曾雨明
                                  法  官  王美婷
以上正本證明與原本無異。
對於本件判決如有不服，應於收受送達後10日內，向本院提出上
訴書狀，上訴於臺灣高等法院，並按他造當事人之人數附具繕本
。
中    華    民    國    95    年    10    月    19    日
                                  書記官  劉珍珍
附錄本案論罪科刑法條
刑法第277條第1項、第302條第1項、第304條第1項、第306條第1
項
刑法第277條第1項
傷害人之身體或健康者，處 3 年以下有期徒刑、拘役或 1 千元
以下罰金。
刑法第302條第1項
私行拘禁或以其他非法方法，剝奪人之行動自由者，處 5 年以下
有期徒刑、拘役或3百元以下罰金。
中華民國刑法第304條第1項
以強暴、脅迫使人行無義務之事或妨害人行使權利者，處 3 年以
下有期徒刑、拘役或 3 百元以下罰金。
中華民國刑法第306條第1項
無故侵入他人住宅、建築物或附連圍繞之土地或船艦者，處 1 年
以下有期徒刑、拘役或 3 百元以下罰金。


司法院資訊處製作；財團法人民間司法改革基金會備份。
